【裁判字號】    97,訴,1138
【裁判日期】    970418
【裁判案由】    毒品危害防制條例
【裁判全文】
臺灣板橋地方法院刑事判決              97年度訴字第1138號
公  訴  人  臺灣板橋地方法院檢察署檢察官
被      告  甲○○
上列被告因違反毒品危害防制條例案件，經檢察官提起公訴 (96
年度毒偵字第9272號)， 因被告於本院準備程序中就被訴事實為
有罪之陳述，本院告知被告簡式審判程序之旨，並聽取當事人之
意見後，由本院合議庭裁定改由受命法官獨任依簡式審判程序進
行，判決如下：
    主  文
甲○○施用第一級毒品，累犯，處有期徒刑拾壹月。扣案之安非
他命殘渣袋貳個沒收銷燬之；安非他命吸食器壹組、藥杓壹支均
沒收。
    事  實
一、甲○○前因施用毒品案件，先後二次經本院裁定送觀察、勒
    戒後，認無繼續施用毒品之傾向，並由臺灣板橋地方法院檢
    察署檢察官不起訴處分確定。復因施用毒品案件，經本院以
    90 年 度毒聲字第881 號裁定令入戒治處所施以強制戒治，
    於90年10月2 日停止戒治處分出監，嗣又經撤銷停止戒治處
    分，於91年12月13日執行完畢，刑案並經本院以90年度訴字
    第456 號判處應執行有期徒刑9 月確定。再因施用毒品案件
    ，經本院91年度易緝字第202 號判處有期徒刑6 月確定；復
    因槍砲案件，經本院91年度重簡字第1480號判處有期徒刑3
    月，併科罰金新臺幣2 萬元確定。上開二案有期徒刑部分經
    定應執行有期徒刑8 月。經接續執行後，於93年1 月21日罰
    金繳清釋放出監。再因施用毒品案件，經本院93年度簡字第
    4995號判處有期徒刑6 月確定，於94年8 月1 日易科罰金執
    行完畢。另因違反槍砲彈藥刀械管制條例案件，經本院以94
    年度簡字第4225號判處有期徒刑4 月，併科罰金新臺幣10,
    000 元確定，甫於96年1 月18日執畢出監（以上構成累犯）
    。再因施用毒品，經本院95年度簡字第6824號號判處有期徒
    刑6 月，減為有期徒刑3 月確定；以及96年度易字第992 號
    判處有期徒刑4 月，減為有期徒刑2 月確定。上開二罪經定
    應執行有期徒刑5 月。復因槍砲案件，經本院96年度訴字第
    664 號判處有期徒刑3 年6 月，併科罰金新臺幣10萬元確定
    ，現在監執行中（以上未構成累犯）。詎仍未戒除毒癮，自
    上開強制戒治執行完畢後5 年內，復基於施用第一、二級毒
    品之犯意，於96年11月11日某時，在臺北縣蘆洲市○○街34
    7 巷6 號3 樓之住處，以將海洛因、甲基安非他命合併置於
    玻璃球內燒烤成煙霧後吸食之方式，施用海洛因、甲基安非
    他命1 次。嗣於翌日為警在上址查獲，並扣得安非他命殘渣
    袋2 個、安非他命吸食器1 組、藥杓1 支等物，經採其尿液
    送驗後，始悉上情。
二、案經臺北縣政府警察局三重分局報告臺灣板橋地方法院檢察
    署檢察官偵查起訴。
    理  由
一、訊據被告甲○○對於前揭事實，坦承不諱。又被告為警查獲
    時採其尿液送驗，結果亦呈嗎啡及甲基安非他命陽性反應，
    此有台灣檢驗科技股份有限公司96年11月30日出具之濫用藥
    物尿液檢驗報告（報告編號：CH/2007/B0776） 、臺北縣政
    府警察局三重分局查獲毒品案件被移送者姓名、代碼對照表
    （代碼編號：0000000000）各1 紙存卷可憑，並有安非他命
    殘渣袋2 個、安非他命吸食器1 組、藥杓1 支等物扣案可資
    佐證，足認被告自白與事實相符，堪予採信。又被告有前開
    施用毒品強制戒治執行情形，有臺灣高等法院被告前案紀錄
    表附卷可稽，足認被告前經強制戒治執行完畢後，5 年內再
    犯本件施用毒品犯行。本案事證明確，被告犯行洵堪認定，
    應予依法論科。
二、核被告所為，係犯毒品危害防制條例第10條第1 、2 項之施
    用第一、二級毒品罪。其持有第一、二級毒品之低度行為，
    各為施用之高度行為所吸收，均不另論罪。被告將海洛因、
    甲基安非他命合併置於玻璃球內同時施用，係以一行為而觸
    犯上開二罪，為想像競合犯，應依刑法第55條規定，從一重
    以施用第一級毒品罪處斷。再被告如事實欄所載之前科及執
    行紀錄，有臺灣高等法院被告前案紀錄表在卷可考，其於有
    期徒刑執行完畢後，5 年內故意再犯本件有期徒刑以上之罪
    ，為累犯，應依法加重其刑。爰審酌被告之素行非佳，前已
    因施用毒品案件經送強制戒治，仍不能戒除毒癮，再次漠視
    法令禁制而犯本罪，顯見其戒除毒癮之意志薄弱，惟施用毒
    品所生危害，實以自戕身心健康為主，對於他人生命、身體
    、財產等法益，尚無明顯而重大之實害等一切情狀，量處如
    主文所示之刑。
三、扣案之安非他命殘渣袋2 個，其中毒品殘渣與外包裝袋難以
    完全析離，均應依毒品危害防制條例第18條第1 項前段規定
    ，沒收銷燬之。又安非他命吸食器1 組、藥杓1 支，為被告
    所有供其施用毒品所用之物，業據被告供明在卷，爰依刑法
    第38條第1 項第2 款規定宣告沒收。
據上論斷，應依刑事訴訟法第273 條之1 第1 項、第299 條第1
項前段，毒品危害防制條例第10條第1 項、第2 項、第18條第1
項前段，刑法第11條前段、第55條、第47條第1 項、第38條第1
項第2 款，判決如主文。
本案經檢察官藍海凝到庭執行職務。
中    華    民    國    97    年    4     月    18    日
                    刑事第七庭  法  官  李君豪
以上正本證明與原本無異。
如不服本判決，應於判決送達後10日內敘明上訴理由，向本院提
出上訴狀（應附繕本）。
                                書記官  林文達
中    華    民    國    97    年    4     月    18    日
附錄本案論罪科刑法條全文：
毒品危害防制條例第10條
施用第一級毒品者，處6月以上5年以下有期徒刑。
施用第二級毒品者，處3年以下有期徒刑。


司法院資訊處製作；財團法人民間司法改革基金會備份。
